臺灣高等法院臺中分院刑事判決　　　　95年度上訴字第2542號
上　訴　人
即　被　告　甲○○
選任辯護人　李旦律師
上列上訴人因違反著作權法案件，不服臺灣臺中地方法院95年度
訴字第2452號中華民國 95年9月19日第一審判決（起訴案號：臺
灣臺中地方法院檢察署95年度偵緝字第1068號），提起上訴，本
院判決如下：
    主  文
原判決撤銷。
甲○○共同以意圖銷售而擅自以重製之方法侵害他人之著作財產
權為常業，處有期徒刑壹年拾月，如附表一所示之物品均沒收。
    事  實
一、甲○○（綽號「褲子」）與楊東彬（業經原審判處有期徒刑
    二年二月，尚未確定）為高中同學，楊東彬與王明文（亦經
    原審判處有期徒刑二年二月，惟已於民國九十五年三月二十
    七日上訴本院期間死亡，經本院判決不受理確定）則為服役
    時之同袍，楊東彬介紹王明文、甲○○互相認識，三人因而
    結識。九十年底，三人共同基於意圖銷售而擅自以重製於光
    碟之方法侵害他人之著作財產權嗣並加以銷售而以移轉所有
    權之方法散布光碟重製物為常業之犯意聯絡，先由楊東彬與
    王明文二人於九十年十二月十三日，出面向不知情之廖志偉
    承租許圳文（為廖志偉之姐夫）所有坐落於臺中縣太平市○
    ○路永新巷十三號之房屋（實際上房屋之所有權人為許圳文
    ，該房屋所坐落之土地所有權人為廖志偉父親廖淇源），雙
    方約定租期為一年（自九十一年一月十日起至九十二年一月
    九日止），除押金新臺幣（下同）十八萬元由楊東彬於簽約
    同時給付外，另每月六萬元之租金則由楊東彬以開立遠期支
    票之方式預先支付（每月為一期、每張面額六萬元、合計十
    二張遠期支票）。嗣王明文、楊東彬及甲○○三人，即以上
    開租屋處所作為重製及分裝盜版音樂光碟之工廠，另僱用與
    其等三人均具有前開常業犯意聯絡之成年人數名（姓名、年
    籍、人數不詳），自九十一年一月十日起，陸續於上址租屋
    處所內備置光碟母片、光碟射出機、吸料機、濺渡機、網版
    印刷機、網版曝曬機、網版烤箱、空白光碟片等生產光碟所
    需之素材、機器、設備與原料，另備置影音播放機、音響、
    包裝機、碎料機、監視器等設備，以供測試、分裝光碟、處
    理光碟瑕疵品及監控周遭環境、防止為人發覺犯罪使用（其
    等備置之素材、機器、設備、原料、操作手冊及其他物品如
    筆記本、帳冊、三聯複寫簿等品名詳如附表一編號二一至編
    號三十一及附表二編號一至編號四所載），並由王明文、甲
    ○○帶同其餘受僱而來之人，以輪班之方式，實際於現場負
    責生產、包裝及配送光碟事宜，楊東彬則不定時以電話遙控
    生產與配送進度、瞭解眾人工作情形、協助聯繫解決機器故
    障等問題，並不定時至工廠內查看；王明文、楊東彬及甲○
    ○三人，即以此分工之方式，與其餘受僱而來之人，共同未
    經包含如附表三及附表四所示滾石國際音樂股份有限公司等
    公司之音樂著作財產權人同意，擅自重製包含如附表三及附
    表四所示歌曲之音樂著作於音樂光碟上，俟重製完成後，即
    以之銷售與不特定人，以此移轉所有權之方式，散布前開光
    碟重製物，而侵害包含如附表三及附表四所示滾石國際音樂
    股份有限公司等公司在內之不特定音樂著作財產權人之著作
    財產權，並均藉此營利，賴以為常業。嗣為警於九十一年九
    月五日上午九時四十分許，依原審法院核發之搜索票，在上
    址租屋處所內當場查獲，並扣得如附表一及附表二所示之物
    品（附表二編號一至編號四所示之物品經警交由廖志偉代為
    保管後，於九十一年九月二十三日遭竊，迄未尋獲）。
二、案經附表三及附表四所示之滾石國際音樂股份有限公司等公
    司訴由基隆市警察局移送臺灣臺中地方法院檢察署檢察官偵
    查起訴。
    理  由
一、按被告以外之人於偵查中向檢察官所為陳述，除顯有不可信
    之情況者外，得為證據，刑事訴訟法第一百五十九條之一第
    二項定有明文。偵查中對被告以外之人所為之偵查筆錄，性
    質上均屬傳聞證據，惟現階段刑事訴訟法規定檢察官代表國
    家偵查犯罪、實施公訴，依法其有訊問被告、證人及鑑定人
    之權，證人、鑑定人且須具結，而實務運作時，檢察官偵查
    中向被告以外之人所取得之陳述，原則上均能遵守法律規定
    ，不致違法取供，其可信度極高，職是，被告以外之人前於
    偵查中已具結而為證述，除反對該項供述得具有證據能力之
    一方，已釋明「顯有不可信之情況」之理由外，不宜遽指該
    證人於偵查中之陳述不具證據能力。本件證人廖志偉、陳進
    雄於檢察官偵查中所為之陳述，並未有不法取供之情形，被
    告或辯護人亦未釋明上開供述有顯不可信之情況，依上說明
    ，其等於偵查中之證言自均具有證據能力，合先敘明。
二、訊據上訴人即被告（下稱被告）甲○○於本院審理時矢口否
    認其有違反著作權法之犯行，辯稱：我沒有在做盜版光碟，
    我只是在案發地點負責做ＣＤＲ的印刷。王明文是跑計程車
    的，他有時會去找我聊天，有時我也會請王明文幫忙買東西
    。楊東彬跟我做印刷沒有關係，他只是我的高中同學云云。
    惟查被告甲○○原先係因傳、拘無著，而經臺灣臺中地方法
    院檢察署檢察官通緝中，惟其通緝到案後於原審準備程序時
    坦承：我認罪，承認檢察官所起訴之犯罪事實等語不諱（見
    本案原審卷第十八頁）。雖其於本院準備程序時辯稱：我在
    原審審理時，法官告訴我在上面有印圖案，就是犯法，我就
    認了，事實上我沒有在做盜版云云，然經本院調閱原審法院
    九十五年九月五日開庭錄音光碟勘驗結果，發現被告確於原
    審準備程序時自承：我母親說我既然有做，就乾脆去關一關
    ，把債還一還，照這樣來講，我繼續打官司下去也沒有什麼
    意義，既然有犯罪，就要去承擔等語（見本院卷勘驗光碟譯
    文），可知被告甲○○於原審準備程序確係基於自由意識下
    而為自白，其於本院翻異前詞否認犯行，尚難遽採。
三、再查本件基隆市警察局員警於九十一年九月五日上午九時四
    十分許，持原審法院核發之搜索票，在共同被告楊東彬、王
    明文向廖志偉承租臺中縣太平市○○路永新巷十三號租屋處
    內（實際上房屋之所有權人為許圳文，該房屋所坐落之土地
    所有權人為廖志偉之父親廖淇源），扣得如附表一及附表二
    所示之物品等情，業據證人廖志偉於偵查時及本院九十四度
    上訴字第一五一三號被告楊東彬、王明文違反著作權法案件
    審理時證述屬實（見偵查卷(二)第九十七頁、上開本院卷第二
    一四頁至第二一六頁），並有房屋租賃契約書一份及原審法
    院核發之搜索票、基隆市警察局搜索扣押筆錄、扣押物品目
    錄表各一份、查獲現場與扣案物品相片合計四十四張分別附
    卷可稽（分別附於偵查卷(一)第五十七頁至第六十頁、第六十
    五頁至第七十二頁、第一一五頁至第一三六頁），且有如附
    表一及附表二所示之物品扣案可證（惟附表二編號一至編號
    四所示之吸料機、光碟射出機、濺渡機、網版印刷機各一臺
    於經警交由證人廖志偉代為保管後，於九十一年九月二十三
    日失竊，迄未尋獲；見偵查卷偵查卷(二)第九十六頁至第九十
    七頁證人廖志偉於檢察官訊問中之證述及偵查卷(一)第一三七
    頁至第一四五頁員警現場蒐證之相片）。被告甲○○雖辯稱
    ：扣案附表一、二之設備是否確實可用來將附表一第十七項
    之空白光碟片六箱製成盜版音樂光碟，有所疑問云云，然觀
    諸該等扣案之物品，其中光碟母片、光碟射出機、吸料機、
    濺渡機、網版印刷機、網版曝曬機、網版烤箱、空白光碟片
    等，屬於生產光碟所需之素材、機器、設備與原料，另影音
    播放機、音響、包裝機、碎料機、監視器等，則顯屬測試、
    分裝光碟、處理光碟瑕疵品及監控周遭環境之設備；再扣案
    之光碟母片計十八片，其中八片因留有製作網版之底片，得
    以辨識其內容，經確認後，係侵害及如附表三所示「財團法
    人國際唱片業交流基金會」所屬滾石國際音樂股份有限公司
    等會員之音樂著作財產權，另扣案之二十六片音樂光碟，均
    無來源識別碼，顯均屬盜版之音樂光碟，其中之十七片（詳
    如附表四所示），更明確侵害及「財團法人國際唱片業交流
    基金會」所屬華研國際音樂股份有限公司等會員之音樂著作
    財產權，又扣案盜版光碟是射出成型機所射出的音樂光碟片
    ，盜版母片是要供射出成型機使用，如果有盜版母片及射出
    成型機就可以大量重製，因為工廠有查扣射出機，就可以判
    斷查扣盜版成品是由盜版母片拷貝，扣案附表一編號十七空
    白光碟片每一桶上下各有一片墊片，沒有光圈，附表一編號
    三十三是射出半成品，因為光碟有光圈、也有編號，射出的
    時候如果沒有同時濺鍍就會出現光圈，可能是射出的時候發
    現生產過剩就沒有再濺鍍，如果有再加工濺鍍，就可以判讀
    裡面的內容，就是成品。一般合法工廠是要在無塵狀態加工
    半成品，但地下工廠，沒有辦法做到無塵狀態，且無塵只是
    灰塵比較少而已，任何狀態都會有瑕疵品等情，亦據證人（
    鑑定人）即告訴代理人乙○○（「財團法人國際唱片業交流
    基金會」職員）於原審及本院九十四度上訴字第一五一三號
    審理及本案審理時到庭鑑證甚詳（見原審卷第一三六頁至第
    一三八頁、上開另案本院卷第一六０頁、本案本院卷九十六
    年六月二十七日審判筆錄第三頁至第五頁），並有其提出如
    附表三及附表四所示之目錄表、原版音樂光碟封面、經濟部
    公司執照影本、臺北市政府營利事業登記證影本等附卷可稽
    （附於偵查卷(一)第七十八頁至第一一三頁），足認系爭臺中
    縣太平市○○路永新巷十三號之房屋，係經人利用作為生產
    及分裝盜版音樂光碟之工廠甚為明確。至被告甲○○雖於本
    院上開被告楊東彬、王明文違反著作權法案件審理時到庭證
    稱：我當時受「檸檬」委託在數百萬ＣＤ片上印刷圖案，另
    外還負責修理中古的ＣＤ射出機，查到二十六片盜版ＣＤ，
    可能是我買來聽的，現場查到母片十八片是客戶拿給我要試
    那台射出機的云云（見上開另案本院卷第一八七頁至第一八
    九頁）。惟被告甲○○既自稱從事ＣＤ印刷業，為何還從事
    ＣＤ射出機之修理業，顯有可疑，且在現場復查扣與其正當
    印刷業無關之盜版光碟母片、光碟射出機、濺渡機、盜版光
    碟等物，亦與常情不符，又其供稱受「檸檬」之人委託從事
    數百萬片之ＣＤ片印刷，二人聯絡管道必然暢通無阻，然其
    為何無法提供該人之聯絡方式或交易資料供法院查證，亦啟
    人疑竇。是被告甲○○上開所供，即難遽信。另在現場查扣
    影音播放機、監視器等，可認從事重製盜版光碟者隨時在監
    控周遭環境避免為警查獲，且銷贓管道通常十分快速及隱密
    ，因此本案並未查獲大量盜版光碟乙情，亦不足採為有利於
    被告甲○○等人之認定，併此敘明。
四、再按而一般利用機器、設備大量重製光碟者，其目的無非在
    藉以營利，其未經著作財產權人之同意而大量重製光碟者，
    又以銷售此一移轉所有權之方式轉讓光碟為常，蓋此一散布
    方式，既可迅速獲利，又能避免如出租或公開播送等方式之
    易於為偵查（輔助）機關所追緝；事實上，依扣案之銷貨明
    細（表）四紙顯示，其上亦明確記載九十一年六月十日至六
    月十六日及九十一年七月二十九日至八月四日間每日銷貨之
    光碟編號（另參扣案附表一編號二五之母片代號內容對照表
    六紙）與數量，並有上述期間銷售總和金額之計算，足認該
    等音樂光碟經大量重製後，確係用以銷售予他人。另按刑法
    上所謂常業犯，指反覆以同種類行為為目的之社會活動之職
    業性犯罪而言（最高法院八十五年台上字第五一０號判例可
    資參照）。依本件扣案之素材、機器、設備與原料，足為大
    量重製音樂光碟之用，銷貨明細（表）與母片代號內容對照
    表上所載實際銷售之數量龐大、重製音樂光碟之代號亦多，
    均足認該利用系爭臺中縣太平市○○路永新巷十三號之房屋
    作為重製、分裝與配送盜版音樂光碟工廠之人，有以上開未
    經著作財產權人同意擅自重製音樂光碟後加以銷售而侵害不
    特定人之音樂著作財產權為常業之犯意與行為。
五、共同被告楊東彬、王明文均曾辯稱：系爭臺中縣太平市○○
    路永新巷十三號之租屋處實際上係由甲○○所使用，扣案之
    機器、設備等亦應係甲○○所備置，惟其等對於甲○○實際
    上係從事何業、於其內生產何物等並不明瞭、亦未曾參與云
    云。經查被告甲○○於本院九十四年度上訴字第一五一三號
    審理時固以證人身分到庭證稱：我和楊東彬是同學，我們從
    高一認識到現在約有二十年，他曾在九十年、九十一年我做
    皮包批發生意那段期間，斷斷續續共向我借了七、八十萬元
    ，後來我有請楊東彬到太平幫我租房子，並由楊東彬從他欠
    我的錢抵扣押金及租金云云（見上開另案本院卷第一八六頁
    至第一八八頁），然共同被告楊東彬於九十一年九月十七日
    警詢時係稱：我約從五、六年前起因經濟狀況不好，陸續向
    甲○○借錢等語（見偵查卷(一)第十三頁），其於偵查時供稱
    ：我幫甲○○付房租，因我欠他八、九十萬元等語（見偵查
    卷(二)第二十頁），與被告甲○○上開所供借款時間及金額並
    不相同，因此該二人間究竟是否有以押租金扣抵欠款情形，
    尚有可疑。又被告甲○○於該案另證稱：因為我要把我的網
    成科技公司搬過來，便於九十一年三、四月間開始在案發現
    場從事光碟圖案印刷；現場查獲的機具是我到台北縣五股鄉
    所購買的中古機器，因我以前有在ＣＤ廠工作過，我也會操
    作，故在印刷空閒的時候，我就修那台ＣＤ射出機，而扣案
    的那些機具、光碟母片、光碟射出機、濺渡機等原料、素材
    、機器設備，就是我打算要生產ＣＤ之用的；楊東彬在查獲
    前到過這個工廠二、三次，他每次要來之前都會打電話問我
    在不在，我們每次見面都是閒聊而已，他會問最近做的怎樣
    ，訂單多不多，機器順不順，做的好不好；而王明文是我朋
    友，他並未與我合作經營這個工廠，因他是計程車司機，我
    只是請他幫忙買東西及送貨等語（見上開另案本院卷第一八
    六頁至一八九頁）。依被告甲○○上開證詞，雖係陳稱其僅
    在案發現場從事光碟圖案印刷，否認有從事本案違反著作權
    法之犯行，惟被告甲○○並無法提出其接受委託光碟圖案印
    刷之相關訂單或客戶資料等供本院調查，且其於本案與共同
    被告楊東彬利害與共，證詞難免避重就輕，況且案發現場尚
    經查獲有光碟母片、光碟射出機、吸料機、濺渡機、網版印
    刷機、網版曝曬機、網版烤箱、空白光碟片等生產光碟所需
    之素材、機器、設備與原料，其等應無可能僅在案發現場從
    事光碟圖案印刷，業如前述，是被告甲○○之上開供詞，尚
    遽難採。另依卷附之監聽譯文內容（詳於後述）及扣案如附
    表二編號五至編號七之經濟部工廠登記證（廠名：網成科技
    有限公司，廠址：臺北縣淡水鎮○○○路○段六九之二號）
    、臺北縣政府營利事業登記證（營利事業名稱：網成科技有
    限公司，負責人：甲○○）與經濟部公司執照（公司名稱：
    網成科技有限公司，代表人：董事甲○○）等，分別係屬應
    由被告甲○○保管或持有之物品（另以甲○○為門號申請人
    之0000000000號行動電話，帳單地址亦為臺中縣太平市○○
    路永新巷十三號，參聲搜卷第四頁東信電訊股份有限公司之
    行動電話號碼查詢單），則被告甲○○有於共同被告楊東彬
    、王明文上址租屋處，從事前開重製及銷售盜版音樂光碟及
    以之為常業之行為，固可認定。然查：
  (一)本件員警於查獲當時，曾扣得光碟機維修單一張（顧客簽名
    欄署名為王明文）、彰化銀行匯款回條二張（匯款人署名為
    王明文）、帳冊（分錄簿）一本、汽車加油發票四張（其中
    二張上載車號： X9-9180號，另二張上載車號：217-LV號）
    、中華商業銀行信用卡繳款通知書一張（持卡人：王明文）
    、遠傳電信股份有限公司九十一年八月份帳單一張（客戶：
    王明文）等物，共同被告王明文坦承該光碟機維修單一張、
    彰化銀行匯款回條二張、帳冊（分錄簿）一本為其所有，帳
    冊（分錄簿）之內容亦為其所記載，且車牌號碼 X9-9180號
    及217-LV號之汽車，分別為登記在其妻張佳景及其個人名下
    之廂型車與營業用小客車，平日均為其所使用，惟否認係其
    個人將上開光碟機維修單、彰化銀行匯款單攜至臺中縣太平
    市○○路永新巷十三號之租屋處，另亦否認其餘之汽車加油
    發票四張、中華商業銀行信用卡繳款通知書一張、遠傳電信
    股份有限公司九十一年八月份帳單一張為其所有，辯稱：甲
    ○○曾多次向伊借用車牌號碼 X9-9180號及217-LV號之廂型
    車與營業用小客車，上開汽車加油發票四張，即為甲○○於
    借車使用之過程中，自行前往加油後留存於現場租屋處內之
    單據，另光碟機維修單一張、彰化銀行匯款回條二張，則應
    為甲○○於借車使用之過程中，攜帶下車，因而置於現場之
    租屋處云云（見偵查卷(一)第二十六頁至第三十二頁、原審九
    十三年度訴字第二三六四號卷第一七三頁）。惟查：
    1.一般向他人借用車輛者，並無漫無目的、擅行將他人物品
      攜帶下車之理，本件共同被告王明文與甲○○既非同住一
      處，依上開光碟機維修單及彰化銀行匯款回條記載之內容
      ，又分別屬於王明文將來欲取回送修光碟機或與銀行核對
      帳款之憑據，均非無用之物，被告甲○○既為王明文之友
      人，對於上開光碟機維修單及彰化銀行匯款回條之性質，
      顯然一望可知，如何會於未事前徵得同意或事後告知之情
      形下，擅行將王明文之上開私人物品攜帶下車？共同被告
      王明文上開所述，本與常情未合。
    2.且查，共同被告王明文陳稱：甲○○最後一次向伊借車之
      時間約在九十一年八月中旬（見偵查卷(一)第三十頁警詢筆
      錄），系爭四張汽車加油發票上載之發票日期則分別為九
      十一年八月七日（X9-9180號）、八月十日（X9-9180號、
      217- LV號）及八月十七日（ 217-LV號），惟系爭光碟機
      維修單及彰化銀行匯款回條其中一張記載之送修日期及匯
      款日期分別為九十一年八月十九日及九月二日（另一張匯
      款回條上記載之日期為九十一年七月二日），尚在上開汽
      車加油發票顯示之加油時間及王明文所稱甲○○最後一次
      借車之時間之後，則被告甲○○又如何於借車使用之過程
      中，將上開光碟機維修單及彰化銀行匯款回條攜帶下車？
    3.事實上，共同被告王明文已坦承該帳冊（分錄簿）之內容
      為其所記載，而比對系爭四張汽車加油發票上記載之發票
      日期與消費金額，竟均能於帳冊（分錄簿）內尋得完全相
      一致之記載。按該四張汽車加油發票果為被告甲○○借車
      使用過程中加油之單據，該項費用既應由被告甲○○自行
      負擔，如有記帳之必要，亦應由被告甲○○於個人之帳簿
      內自行記帳，殊無由王明文代為記帳之理，顯然王明文所
      記載者，為其自行消費之支出明細，或為應列屬「公帳」
      之共同支出明細，則該X9-9180號及217-LV號之廂型車與
      營業用小客車，亦應為王明文所自行使用，或由其提供與
      其他之人（如被告甲○○）共同使用（依九十一年八月十
      日兩輛車均有加油之紀錄，且其加油之時間接近、地點則
      不同，有二人以上分別使用各一輛車之可能），並無由其
      單純借予被告甲○○使用之可能。
    4.再該扣案之中華商業銀行信用卡繳款通知書一張及遠傳電
      信股份有限公司九十一年八月份帳單一張，共同被告王明
      文雖未坦承為其所有之物，惟依該等繳款通知書及帳單寄
      送之地址即為王明文之住所、王明文復從未陳稱有遭人冒
      名申辦信用卡或行動電話情事，實可認該等繳款通知書及
      遠傳電信股份有限公司九十一年八月份之帳單，亦為王明
      文所有之物。
    5.按本件扣案之光碟機維修單一張、彰化銀行匯款回條二張
      （署名匯款人為王明文者）、帳冊（分錄簿）一本、中華
      商業銀行信用卡繳款通知書一張、遠傳電信股份有限公司
      九十一年八月份帳單一張，既均為王明文所有之物，另四
      張汽車加油發票四張所顯示加油之汽車，亦均登記在王明
      文或其妻名下，平日則均由王明文使用（見偵查卷(一)第二
      十九頁被告王明文警詢筆錄），而該等扣案物品指涉之日
      期甚廣─除光碟機維修單之送修日期、汽車加油發票之加
      油日期及彰化銀行匯款回條所載之匯款日期已如前述外，
      中華商業銀行信用卡繳款書當在九十一年八月二十二日列
      印日期以後、九月五日繳款截止日期以前寄達被告王明文
      ，遠傳電信股份有限公司九十一年八月份帳單則應於九十
      一年八月十七日結帳日期以後、九月五日付款期限以前寄
      達，而該帳冊（分錄簿）所記載之內容，依現存之資料，
      係始自九十一年六月三十日，終於九十一年九月四日（即
      員警查獲前一日），再觀諸現存帳冊（分錄簿）首頁上方
      記載「入 75000」之字樣，頁碼標示為「12」，騎縫處則
      有紙張經割除之痕跡，均顯示現存之帳冊分錄簿）資料並
      未完整，王明文亦非自九十一年六月三十日起，始開始為
      帳冊（分錄簿）之記載，此參帳冊（分錄簿）第四十九頁
      有殘存之（九十一年）二月二日至二月八日之收支明細記
      載即明─，最後則均在系爭臺中縣太平市○○路永新巷十
      三號之租屋處所為警查獲，顯然該租屋處即為王明文慣常
      往來、出入之處所。又王明文不否認帳冊（分錄簿）內記
      載之「模型」、「鐵材」、「切斷機」、「鋼板訂製」、
      「網框」、「寄版」、「打包帶」、「收縮膜」、「堆高
      機」等字樣，均與甲○○欲購買之物品或於系爭租屋處內
      從事之活動有關（見偵查卷(一)第三十八頁以下被告王明文
      警詢筆錄、偵查卷(二)第二十七頁以下檢察官訊問筆錄、原
      審九十二年度聲羈字第四七二號卷第五頁法官訊問筆錄）
      ，對照其出入頻繁、幾近逐日記帳，且被告甲○○預支一
      萬元之現金，尚經其記載於帳冊（分錄簿）第四十九頁內
      ，顯然被告甲○○於本案中，並未較王明文立於更具支配
      性之地位。另被告甲○○雖稱：其請楊東彬承租案發現場
      的房屋是要將其所開設之網成科技公司搬過來等語，然觀
      諸該公司之營利事業登記基本資料查詢，該公司之營利事
      業所在地仍登記在「臺北縣淡水鎮○○○路○段六九之二
      號一樓」，是被告甲○○此部分所稱顯與事實不符，亦難
      認案發現場係被告甲○○所自行經營。又結合後述監聽譯
      文之資料觀之，實可信王明文確有與被告甲○○於上址租
      屋處內，共同從事重製及銷售盜版音樂光碟並以之為常業
      之行為，被告甲○○辯稱：王明文並無參與本案之犯行云
      云，並無可採。
  (二)共同被告楊東彬雖亦否認有參與本案之行為情事，惟查：
    1.被告甲○○與王明文確有於上址租屋處所內共同從事重製
      及銷售盜版音樂光碟並以之為常業之行為，業如前述（並
      參後述之監聽譯文資料），而被告甲○○與王明文係經由
      楊東彬介紹而認識，上開租屋處所復為楊東彬與王明文共
      同出面向證人廖志偉承租，租金、押金均由楊東彬給付，
      且承租當時，楊東彬曾向證人廖志偉言明：承租系爭房屋
      係欲作為塑膠射出之工廠使用，伊為工廠之負責人，惟現
      場實際工作者為王明文，日後如有事聯絡可逕洽王明文等
      語，亦據證人廖志偉於本院九十四年度上訴字第一五一三
      號審理時證述甚明（見上開另案本院卷第二一五頁反面至
      第二一七頁），並有該租賃契約書上王明文之簽名及留存
      之聯絡電話在卷可稽（見偵查卷(一)第六十頁）。雖共同被
      告楊東彬辯稱：我是向廖志偉的父親接洽本件房屋之租賃
      事宜，且是與廖志偉的父親簽訂租約，只有在解約時才遇
      到廖志偉云云，然證人廖志偉於上開本院另案審理時仍結
      證稱：本件房屋是由楊東彬出面承租，我見過他二、三次
      ，一次是在簽約時，一次是在解約時，租約是在我家簽的
      ，當時我父親也有在場，但都是由我幫忙簽約等語（見上
      開另案本院卷第二一六頁反面），且觀諸卷附房屋租賃契
      約書影本，在該契約書末尾，立契約人（甲方，即出租人
      ）欄除有房屋所有權人許圳文之署押、印文之外，尚有廖
      志偉之印文，益見於簽約當時證人廖志偉確有在場處理簽
      約事宜，其證詞應可採信。又證人陳進雄於偵查時證稱：
      九十年年底，王明文跟楊東彬叫我到臺中縣太平市○○路
      永新巷十三號房屋裝潢天花板和隔間，九十一年十一月王
      明文還有叫我去清理以前裝潢的木板、塑膠袋、太空包等
      廢棄物等語（見偵查卷(二)第九九頁至第一百頁）。足見楊
      東彬對於王明文將於上址租屋處所內為實際之使用行為一
      事，早已明知，否則豈會與王明文一同承租房屋進而指揮
      內部裝潢之事；又楊東彬於本案查獲後，迭稱系爭租屋處
      所均由當時尚未到案之甲○○自行經營使用，對於王明文
      部分則隱而不談，顯然其此部分之供述，即有避重就輕、
      為己及王明文脫罪之嫌；而楊東彬承租上開房屋之動機既
      非如其所辯：係因受被告甲○○之託，代為尋找廠房（若
      否，實際之使用人既為被告甲○○而非王明文，自應留存
      被告甲○○之電話，以利房東廖志偉與甲○○相互聯絡）
      ，則其所述：係為償還對於被告甲○○之欠款而代為給付
      租金及押金云云，亦無可採（蓋如楊東彬所述為真，則被
      告甲○○應為該盜版音樂光碟工廠之負責人，則被告甲○
      ○欲預支現金，又何能由王明文於帳簿上以連名帶姓之方
      式記載「甲○○預支 10000」之字樣？）。楊東彬承租系
      爭房屋並給付押金與租金之目的，顯然即在提供被告甲○
      ○與王明文於其內實際使用。
    2.共同被告楊東彬另辯稱：我不知甲○○利用系爭租屋處所
      從事盜版音樂光碟之生產云云。然查，其於九十二年八月
      十二日原審法官為羈押訊問時原即自承：「我是在『大來
      光碟科技有限公司（下稱大來光碟公司）』任業務經理，
      ‧‧‧我們是作CD的，‧‧‧我們公司可以作空白片，也
      可以壓片，壓片是有管制的， CDR的空白片不管制」等語
      （見同上聲羈卷第八頁），而共同被告楊東彬於本院另案
      上訴審審理時聲請本院向大來光碟公司查詢其任職該公司
      之期間，據覆：「楊東彬自九十二年四月三日起任職本公
      司任業務經理職務，迄今仍在任職中」等語，有該公司九
      十五年一月二日函一份在卷足憑（見上開另案本院上訴審
      卷第一○七頁）。再依該公司於九十四年九月八日之基本
      資料查詢，該公司之代表人原為楊東彬之姊姊楊芳蓉，另
      依該公司於九十五年八月三十日之基本資料查詢，該公司
      之代表人已於九十五年三月六日變更登記為楊東彬本人等
      節，已據楊東彬坦承在卷，並有該公司之基本資料查詢二
      份附卷可參（見本院另案上訴審卷第八一、二一一、二一
      二頁）。且楊東彬亦供稱：大來光碟公司是伊後來才成立
      的公司，是案發之後伊想瞭解光碟製造的過程，才開這家
      公司等語（見本院另案上訴審卷第二一九頁反面、二二○
      頁），衡情倘若楊東彬從未接觸過光碟製造之領域，如何
      有能力能自行開設一家光碟製造公司，況且如果其是因本
      件訴訟，想要瞭解光碟製造的過程，亦可直接向專業人員
      請教，何以甘冒風險逕行開設這家公司，是楊東彬此部分
      辯解顯與情理不合，應認楊東彬原先便有指揮參與本案光
      碟製造之過程甚為明確。且楊東彬不否認知悉被告甲○○
      於系爭租屋處所內生產光碟情事（僅稱：以為甲○○所生
      產者，係空白之空碟片；見偵查卷(二)第二十頁檢察官訊問
      筆錄），更稱：如有南下返回臺中妻之娘家時，間會至系
      爭租屋處看看等語（見偵查卷(一)第十四頁警詢筆錄、偵查
      卷(二)第二十頁檢察官訊問筆錄、該案原審第二次審判筆錄
      第十頁），則以被告甲○○及王明文於上址租屋處所內生
      產之音樂光碟數量之多，現場扣案之網版印刷機、網版曝
      曬機、網版烤箱等生產音樂光碟所需之機器、設備，又非
      易於隱藏或搬動之物，則被告甲○○與王明文自無可能於
      每遇楊東彬到訪時，即加以藏匿，楊東彬如何會不知被告
      甲○○及王明文於上址租屋處所內所從事者，係盜版音樂
      光碟（而非空白光碟片）之生產？其辯稱不知情云云，本
      難憑採。
    3.再依卷附之0000000000號及0000000000號行動電話監聽譯
      文資料（見聲搜卷或偵查卷(一)第一六七頁以下；該000000
      0000號之行動電話為楊東彬所使用一節，見偵查卷(一)第四
      十一頁王明文警詢筆錄；另依楊東彬之供述意旨，亦無否
      認該0000000000號及0000000000號之行動電話為其使用之
      意，見偵查卷(二)第二十二頁以下檢察官訊問筆錄）顯示（
      按監聽譯文中記載之「褲子」、「文仔（阿文）」或「阿
      彬」，分別為被告甲○○、王明文及楊東彬之綽號之情，
      業據楊東彬供承在卷，核與王明文陳述情節相符，見偵查
      卷(二)第二十一頁、第二十四頁、第二十七頁檢察官訊問筆
      錄、聲羈卷第九頁法官訊問筆錄）：(1)九十一年六月一日
      ，楊東彬曾以0000000000號之行動電話詢問被告甲○○：
      弄好了嗎？被告甲○○答以：已經在做了；被告甲○○請
      楊東彬要叫LK，楊東彬稱：好！楊東彬又稱：LK如果來不
      及到，「那段」關起來，被告甲○○稱：好！（按與楊東
      彬對話之人為被告甲○○之情，為楊東彬所自承在卷，見
      偵查卷(二)第二十二頁檢察官訊問筆錄）；(2)九十一年六月
      二日，楊東彬以0000000000號之行動電話詢問王明文：有
      在做嗎？王明文答稱：有！楊東彬復詢以：今天交多少？
      王明文則答稱：今天交比較少，只交4K！(3)九十一年六月
      二十六日，有「可計公司」（音譯）之人員撥打楊東彬之
      0000000000號行動電話稱：是否有網布網框要製作？並與
      楊東彬確定貨運之地點；楊東彬則於檢察官訊問中稱：「
      可計」為從事網版印刷之公司，上開對話係因甲○○生產
      光碟片之需，由其出面接洽，並指示貨寄臺中（見偵查卷
      (二)第二十三頁檢察官訊問筆錄）；(4)九十一年六月二十八
      日，王明文撥打楊東彬之0000000000號行動電話稱：我們
      做完20K，明天要休息一天，「黃大哥」說對方要休息；
      楊東彬答稱：好！(5)九十一年六月三十日，楊東彬以0000
      000000號之行動電話詢問王明文：單子排到幾點？王明文
      答稱：差不多8K；(6)九十一年七月一日王明文撥打楊東彬
      0000000000號之行動電話稱：臺中地區又多開了一家我們
      這種工廠，所以訂單減少了，楊東彬答稱：我知道了！(7)
      九十一年八月六日，楊東彬以0000000000號之行動電話與
      某男閒聊，並要某男趕快將燒製光碟之機器修好，才可脫
      手，並要保持在四秒完成一片才可以。楊東彬以與王明文
      共同出面承租系爭房屋之方式，取得實際生產、包裝及配
      送盜版音樂光碟之處所，押金與租金等均由其支付，且其
      於嗣後，並不斷以電話遙控被告甲○○及王明文等人之生
      產與配送進度（依卷附之監聽譯文資料及王明文記載之「
      帳簿」資料顯示，可認在現場工作者，除被告甲○○與王
      明文外，尚有其餘經受僱而來之成年人數名）、瞭解眾人
      之工作情形、協助聯繫解決機器故障等問題，並不定時至
      工廠內查看，楊東彬有與被告甲○○及王明文共同為本案
      之犯行，實可認定。
六、被告甲○○之選任辯護人雖稱本件監聽部分，因違反著作權
    法並非通訊保障及監察法得實施監聽之重罪，依法不得實施
    監聽，且未重新聲請監聽，故無證據能力云云。惟查：
  (一)檢察官已提出系爭0000000000號及0000000000號行動電話之
    臺灣基隆地方法院檢察署通訊監察書影本（附於原審卷第九
    十四頁至第一一八頁），故前揭監聽譯文所憑之監聽，並非
    無通訊監察書所為之監聽。
  (二)再違反著作權法之案件，固非得對之實施通訊監察之犯罪（
    通訊保障及監察法第五條第一項參照），然本件通訊監察書
    於核發之初，係基隆市警察局於九十一年一月十六日由臺灣
    基隆地方法院檢察署指揮偵辦以吳桐潭為首之天道盟太陽會
    涉嫌違反槍砲彈藥刀械管制條例及組織犯罪防制條例等案件
    ，共計查獲幫派成員五十八名，其中監聽太陽會第二代虎殺
    手成員之一黃昌泰（綽號狀元）所持用0000 000000號電話
    時，發現楊東彬與太陽會悍衛隊隊長曾盈富（綽號鐵豹）聯
    絡頻繁，合理懷疑楊東彬係太陽會成員，且參與天道盟太陽
    會從事不法活動，乃對楊東彬所有之00 00000000號及
    0000000000號行動電話以組織犯罪防制條例實施通訊監察，
    進而查獲楊東彬與甲○○、王明文等人從事盜版光碟之行為
    。因臺灣基隆地方法院檢察署通訊監察書電腦格式案由欄位
    之設定，僅能輸入一法條，是以該案相關通訊監察書僅輸入
    槍砲彈藥刀械管制條例等，實則包括組織犯罪防制條例第三
    條等情，有基隆市警察局於九十六年二月十二日以基警刑大
    科偵字第0960004113號函檢送臺灣基隆地方法院檢察署起訴
    書影本二份、0000000000號行動電話監譯文影本二份等附卷
    可稽（見本院本審卷）。因此本案通訊監察書於核發之程序
    上，既未見有何故意違反法律規定之情形，執行機關據以執
    行，並將通訊監察所得製成監聽譯文，亦無從認該證據資料
    之取得，有何違法之處。
  (三)本件經原審及本院引為共同被告楊東彬犯罪之積極證據之監
    聽譯文內容，均經檢察官於訊問共同被告楊東彬時逐一提示
    ，依共同被告楊東彬答辯之意旨，可知其並無否認該監聽譯
    文之錄音內容存在之意；且共同被告楊東彬之辯護人於本院
    另案上訴審審理時聲請本院向基隆市警察局調取上開監聽錄
    音帶後，亦不否認該監聽譯文之真實性，是於本院所引之監
    聽譯文範圍內，關於「通話之內容並非被告本人」及「通話
    之內容並非如監聽譯文所載」等證據證明力瑕疵之問題，均
    應加以排除。因之，本案依法監聽之錄音，有可信賴之情況
    保證，足認其內容為原陳述人之對話，有證據之容許性，不
    得概認其為審判外之陳述而加以排斥，或限制其僅得作為補
    強證據。且被告甲○○、共同被告楊東彬等人亦已知悉該監
    聽內容並對之加以辯論，對其等防禦權並無妨害，亦與人權
    之保障無直接關聯，且審酌程序禁止、證據禁止之理論，及
    審酌人權保障及公共利益之均衡維護，依比例原則予以權衡
    ，本院認該監聽所取得之供述證據，具有證據能力。是被告
    甲○○之辯護人辯護稱本案監聽無證據能力云云，尚非可採
    。本案事證明確，被告甲○○之犯行堪以認定，應依法論科
    。
七、被告甲○○行為後，本案論罪科刑有關之法律已修正變更，
    茲敘明其比較適用如下：
  (一)被告甲○○行為時之著作權法第八十七條、第九十一條、第
    九十三條、第九十四條等規定，業經立法院三讀通過修正，
    並經總統於九十二年七月九日公布施行，並自同年月十一日
    生效；而其中第八十七條、第九十一條、第九十三條等規定
    ，復於九十三年九月一日修正公布，同年九月三日生效；而
    其中第九十四條規定再於九十五年五月三十日修正刪除，同
    年七月一日生效，比較歷次修正之情況，其中九十五年七月
    一日刪除常業犯包括一罪規定，則修正前之實質上一罪，刑
    罰權單一，自較修正後之併合處罰數罪為輕；至被告甲○○
    行為時之著作權法第八十七條、第九十一條、第九十三條等
    規定，亦均較九十二年七月九日及九十三年九月一日修正後
    之該等規定，對被告甲○○為有利，依修正後刑法第二條第
    一項規定，自應適用被告甲○○行為時即九十二年七月九日
    修正前之第八十七條、第九十一條、第九十三條、第九十四
    條等規定。
  (二)再者，被告甲○○行為後，刑法及刑法施行法業於九十四年
    二月二日總統以華總一義字第○九四○一義字第○九四○○
    ○一四九○一號令修正公布，並於九十五年七月一日施行（
    下稱新刑法，修正前刑法下稱舊刑法），參酌最高法院九十
    五年五月二十三日刑事庭第八次會議決議，新刑法第二條第
    一項之規定，係規範行為後法律變更所生新舊法律比較適用
    之準據法，於新刑法施行後，應適用新刑法第二條第一項之
    規定，為「從舊從輕」之比較。另於比較時應就罪刑有關之
    共犯、未遂犯、想像競合犯、牽連犯、連續犯、結合犯，以
    及累犯加重、自首減輕暨其他法定加減原因（如身分加減）
    與加減比例等一切情形，本於統一性及整體性原則，綜其全
    部罪刑之結果而為比較。查此次刑法第五十五條後段牽連犯
    之規定已經修正刪除，則被告甲○○之犯行，因行為後新法
    業已刪除牽連犯之規定，此刪除雖非犯罪構成要件之變更，
    但顯已影響行為人刑罰之法律效果，自屬法律有變更，依修
    正後刑法第二條第一項規定，比較新、舊法結果，仍應適用
    較有利於被告甲○○之行為時法律即舊法論以牽連犯。又此
    次刑法第十一條、第二十八條共同正犯及第三十八條沒收等
    規定，亦均有修正，惟分別比較新、舊法結果，對被告甲○
    ○之法律效果並無不同，自皆應依被告甲○○之行為時法律
    即舊法論處。故被告甲○○以意圖銷售而擅自以重製之方法
    侵害他人之著作財產權為常業，核其此部分所為，係犯九十
    二年七月九日修正前之著作權法第九十四條之以犯第九十一
    條（第二項）之罪為常業罪；另被告甲○○於重製完成後，
    復以銷售之方式加以散布並以之為常業，核其此部分所為，
    則係犯九十二年七月九日修正前之著作權法第九十四條之以
    犯第九十三條（第三款：以第八十七條第二款之方法侵害他
    人之著作權者）之罪為常業罪。被告甲○○就上開犯罪，與
    王明文、楊東彬及其餘受僱而來之姓名、年籍、人數不詳成
    年人間，具有犯意之聯絡與行為之分擔，均為共同正犯。至
    被告甲○○所犯上開二罪間，則具有方法與目的之牽連關係
    ，為牽連犯，應依修正前刑法第五十五條之規定，從一犯罪
    情節較重之九十二年七月九日修正前之著作權法第九十四條
    以犯第九十一條（第二項）之罪為常業罪處斷（依第九十一
    條第二項及第九十三條第三款所定之法定刑比較犯罪情節輕
    重）。
八、原審法院認被告甲○○犯罪事證明確，予以論罪科刑，固非
    無見，惟查著作權法第八十七條、第九十一條、第九十三條
    另於九十三年九月一日修正公布，同年九月三日生效，著作
    權法第九十四條再於九十五年五月三十日修正刪除，同年七
    月一日生效，原審於九十五年九月十九日判決時，上開著作
    權法已有變更，原審判決未為說明及比較上開前後法律之適
    用，容有未洽。又本案被告甲○○所犯為違反著作權法之罪
    ，原審判決第四頁第十四行竟記載被告「多次賭博」犯行，
    顯與本案無關，尚有疏失。被告上訴意旨否認犯行並非可採
    ，已如前述，其指摘原判決不當，雖無理由，惟原判決既有
    上述可議之處，即屬無可維持，自應由本院撤銷改判。爰審
    酌被告甲○○犯罪之動機與目的顯在以不法手段快速獲取金
    錢財物，其等行為持續之期間既長、生產及銷售之數量亦頗
    具規模，嚴重侵害包含如附表三及附表四所示滾石國際音樂
    股份有限公司等公司之音樂著作財產權，本件犯罪參與之程
    度、分工之角色，於原審坦承犯行復於本院否認犯行等一切
    情狀，量處如主文第二項所示之刑，以示懲儆。公訴人雖認
    被告逃亡在外及依刑法第五十七條各款情形，具體求處被告
    有期徒刑二年六月至三年，然本院綜合卷證，參酌本件犯罪
    參與之程度、分工之角色等一切情狀，認為檢察官之求刑尚
    屬過重，附此敘明。
九、扣案如附表一所示之物品，依前揭諸般事證，可認為均屬被
    告甲○○與楊東彬、王明文及其餘共同正犯所有供本件犯罪
    所用或因犯罪所得之物（附表一編號三二之盜版音樂光碟，
    性質上屬於「因犯罪所得之物」之情，可參被告甲○○行為
    後修正公布之著作權法第九十八條前段之規定；又因著作權
    法第九十四條之罪，非屬告訴乃論之罪，關於盜版音樂光碟
    之沒收，亦不以業經告訴為必要），均應依修正前刑法第三
    十八條第一項第二款及第三款之規定宣告沒收。至附表二編
    號一至編號四所示之物品，雖曾經警扣案，然已於九十一年
    九月二十三日交證人廖志偉保管期間遭竊，迄未尋獲，既無
    從辨識其同一性，為免將來執行之困難，爰不併予宣告沒收
    ，附此敘明。
據上論結，應依刑事訴訟法第三百六十九條第一項前段、第三百
六十四條、第二百九十九條第一項前段，九十二年七月九日修正
前著作權法第九十四條，刑法第十一條前段、第二條第一項、第
二十八條、修正前第五十五條、第三十八條第一項第二款、第三
款，判決如主文。
本案經檢察官丙○○到庭執行職務。
中　　華　　民　　國　　96　　年　　7 　　月　　11　　日
            刑事第八庭  審判長法　官  羅  得  村
                              法　官　劉  榮  服
                              法　官　張  靜  琪
上列正本證明與原本無異。
如不服本判決應於收受送達後十日內向本院提出上訴狀，其未
述上訴之理由者並得於提起上訴後十日內向本院補提理由書 (均
須按他造當事人之人數附繕本)。
                              書記官  陳  妙  瑋
中　　華　　民　　國　　96　　年　　7 　　月　　11　　日
附錄本案論罪科刑法條：
九十二年七月九日修正前著作權法第九十四條：
以犯第九十一條、第九十二條或第九十三條之罪為常業者，處一
年以上七年以下有期徒刑，得併科新臺幣四十五萬元以下罰金。
九十二年七月九日修正前著作權法第九十一條第二項：
意圖銷售或出租而擅自以重製之方法侵害他人之著作財產權者，
處六月以上五年以下有期徒刑，得併科新臺幣三十萬元以下罰金
。
九十二年七月九日修正前著作權法第九十三條第三款：
有下列情形之一者，處二年以下有期徒刑，得併科新臺幣十萬元
以下罰金：三以第八十七條各款方法之一侵害他人之著作權者。
九十二年七月九日修正前著作權法第八十七條第二款：
有下列情形之一者，除本法另有規定外，視為侵害著作權或製版權：
二  明知為侵害著作權或製版權之物而散布或意圖散布而陳列或
    持有或意圖營利而交付者。
 附表一
┌──┬─────────┬────┬──┬─────────┬────┐
│編號│  名          稱  │數    量│編號│  名         稱   │數    量│
├──┼─────────┼────┼──┼─────────┼────┤
│一  │母片（STAMPER）   │拾捌片  │十八│監視攝相器        │伍個    │
├──┼─────────┼────┼──┼─────────┼────┤
│二  │網版曝曬機        │壹臺    │十九│監視影像切換器    │參個    │
├──┼─────────┼────┼──┼─────────┼────┤
│三  │網版烤箱          │壹臺    │二十│監視螢幕          │貳臺    │
├──┼─────────┼────┼──┼─────────┼────┤
│四  │碎料機            │壹臺    │二一│測試用影音播放機  │壹臺    │
├──┼─────────┼────┼──┼─────────┼────┤
│五  │母版上膜機        │壹臺    │二二│測試用音響        │壹組    │
├──┼─────────┼────┼──┼─────────┼────┤
│六  │包裝機            │壹臺    │二三│光碟製造機器操作說│柒本    │
│    │                  │        │    │明                │        │
├──┼─────────┼────┼──┼─────────┼────┤
│七  │光碟收集架        │肆臺    │二四│PC原料            │半包    │
├──┼─────────┼────┼──┼─────────┼────┤
│八  │板正工具箱        │壹箱    │二五│母片代號內容對照表│陸張    │
├──┼─────────┼────┼──┼─────────┼────┤
│九  │濺渡機面板        │壹片    │二六│製片機工作紀錄    │伍張    │
├──┼─────────┼────┼──┼─────────┼────┤
│十  │濺渡機電腦控制器  │貳組    │二七│筆記本（內載機器操│壹本    │
│    │                  │        │    │作要領）          │        │
├──┼─────────┼────┼──┼─────────┼────┤
│十一│網版印刷機控制器  │壹組    │二八│筆記本（內載光碟編│壹本    │
│    │                  │        │    │號與數量之數字）  │        │
├──┼─────────┼────┼──┼─────────┼────┤
│十二│光碟射出機IC面板  │貳拾壹片│二九│帳冊（分錄簿）    │壹本    │
├──┼─────────┼────┼──┼─────────┼────┤
│十三│光碟射出器模具組內│拾片    │三十│濺渡機三面圖      │壹張    │
│    │膜（鏡面板）      │        │    │                  │        │
├──┼─────────┼────┼──┼─────────┼────┤
│十四│光碟射出器模具套筒│參個    │三一│三聯複寫簿        │貳本    │
├──┼─────────┼────┼──┼─────────┼────┤
│十五│空白網版          │柒拾參個│三二│盜版音樂光碟      │貳拾陸片│
├──┼─────────┼────┼──┼─────────┼────┤
│十六│網版成品          │壹片    │三三│光碟半成品        │伍佰片  │
├──┼─────────┼────┼──┴─────────┴────┤
│十七│空白光碟片        │陸箱    │                                  │
└──┴─────────┴────┴─────────────────┘
 附表二
┌──┬─────────┬────┬──┬─────────┬────┐
│編號│  名          稱  │數    量│編號│  名          稱  │數    量│
├──┼─────────┼────┼──┼─────────┼────┤
│一  │吸料機            │壹臺    │八  │臺灣大哥大行動電話│參張    │
│    │                  │        │    │申請書（副本）（姓│        │
│    │                  │        │    │名：王英男）      │        │
├──┼─────────┼────┼──┼─────────┼────┤
│二  │光碟射出機        │壹臺    │九  │遠傳行動電話費用帳│貳張    │
│    │                  │        │    │單（姓名：王明文）│        │
├──┼─────────┼────┼──┼─────────┼────┤
│三  │濺渡機            │壹臺    │十  │中華商業銀行信用卡│壹張    │
│    │                  │        │    │繳款申請書（姓名：│        │
│    │                  │        │    │王明文）          │        │
├──┼─────────┼────┼──┼─────────┼────┤
│四  │網版印刷機        │壹臺    │十一│彰化銀行匯款回條（│參張    │
│    │                  │        │    │二張署名匯款人王明│        │
│    │                  │        │    │文，一張署名王英男│        │
│    │                  │        │    │）                │        │
├──┼─────────┼────┼──┼─────────┼────┤
│五  │經濟部工廠登記證  │壹張    │十二│銷貨明細（表）    │肆張    │
├──┼─────────┼────┼──┼─────────┼────┤
│六  │臺北縣政府營利事業│壹張    │十三│光碟機維修單（姓名│壹張    │
│    │登記證            │        │    │：王明文）        │        │
├──┼─────────┼────┼──┼─────────┼────┤
│七  │經濟部公司執照    │壹張    │十四│汽車加油發票（車號│肆張    │
│    │                  │        │    │：X9-9180、217-LV │        │
│    │                  │        │    │）                │        │
└──┴─────────┴────┴──┴─────────┴────┘
 附表三（扣案之十八片盜版音樂光碟母片中，留有製作網版之
        底片，得加以辨識有無侵害及「財團法人國際唱片業
        交流基金會」所屬會員著作財產權之歌曲名稱）
┌──┬───────────┬──┬───────┬─────────┐
│編號│盜版音樂光碟母片名稱  │片數│被侵害歌曲名稱│著作財產權人      │
├──┼───────────┼──┼───────┼─────────┤
│一  │劉若英 BP073          │壹  │一輩子的孤寂  │滾石國際音樂股份有│
│    │                      │    │              │限公司            │
├──┼───────────┼──┼───────┼─────────┤
│二  │張智成 BP206          │壹  │梁祝          │華研國際音樂股份有│
│    │                      │    │              │限公司            │
├──┼───────────┼──┼───────┼─────────┤
│三  │鄭秀文2002電PARTY     │壹  │獨一無二      │華納國際音樂股份有│
│    │       BP228          │    │              │限公司            │
├──┼───────────┼──┼───────┼─────────┤
│四  │江美琪 BP235          │壹  │再一次也好    │科藝百代股份有限公│
│    │                      │    │              │司                │
├──┼───────────┼──┼───────┼─────────┤
│五  │MVP情人電視原帶 BP237 │壹  │NO.1          │艾迴股份有限公司  │
│    │                      │    │              │                  │
├──┼───────────┼──┼───────┼─────────┤
│六  │S.H.E.美麗新世界 BP244│壹  │美麗新世界    │華研國際音樂股份有│
│    │                      │    │              │限公司            │
├──┼───────────┼──┼───────┼─────────┤
│七  │蕭亞軒 323            │壹  │吻            │科藝百代股份有限公│
│    │                      │    │              │司                │
├──┼───────────┼──┼───────┼─────────┤
│八  │張惠妹 324            │壹  │發燒          │華納國際音樂股份有│
│    │                      │    │              │限公司            │
├──┴───────────┴──┴───────┴─────────┤
│     合計：捌片                                                       │
└───────────────────────────────────┘
 附表四（扣案之二十六片盜版音樂光碟中，侵害及「財團法人
        國際唱片業交流基金會」所屬會員著作財產權之歌曲
        名稱）
┌──┬───────────┬──┬───────┬─────────┐
│編號│盜版音樂光碟名稱      │片數│被侵害歌曲名稱│著作財產權人      │
├──┼───────────┼──┼───────┼─────────┤
│一  │S.H.E.美麗新世界 BP244│貳  │美麗新世界    │華研國際音樂股份有│
│    │                      │    │              │限公司            │
├──┼───────────┼──┼───────┼─────────┤
│二  │陳冠希 314            │壹  │就是愛        │艾迴股份有限公司  │
├──┼───────────┼──┼───────┼─────────┤
│三  │周  蕙 315            │貳  │體溫          │福茂唱片音樂股份有│
│    │                      │    │              │限公司            │
├──┼───────────┼──┼───────┼─────────┤
│四  │蕭亞軒 323            │貳  │吻            │科藝百代股份有限公│
│    │                      │    │              │司                │
├──┼───────────┼──┼───────┼─────────┤
│五  │張惠妹 324            │參  │發燒          │華納國際音樂股份有│
│    │                      │    │              │限公司            │
├──┼───────────┼──┼───────┼─────────┤
│六  │范逸臣 325            │參  │解釋我        │豐華唱片股份有限公│
│    │                      │    │              │司                │
├──┼───────────┼──┼───────┼─────────┤
│七  │Hito天后極精選 326    │貳  │一輩子的孤寂  │滾石國際音樂股份有│
│    │                      │    │              │限公司            │
├──┼───────────┼──┼───────┼─────────┤
│八  │KTV票選排行榜 327     │貳  │愛情的海洋    │新力哥倫比亞音樂股│
│    │                      │    │              │份有限公司        │
├──┴───────────┴──┴───────┴─────────┤
│     合計：拾柒片                                                     │
└───────────────────────────────────┘
